Inventaris van het archief van de Stichting Nederlands Kinderhulp Plan, 1965-1992
Nationaal Archief, Den Haag
Stichting Nederlands Kinderhulp Plan
1965-1992
I26194
34 inventarisnummers; 3,80 meter
Normale geschreven, getypte en gedrukte documenten, geen bijzondere handschriften. Het archief bevat enkele foto's.
Nationaal Archief, Den Haag
Stichting Nederlands Kinderhulp PLAN 1965-1992
De Stichting Nederlands Kinderhulp PLAN (1965-1992) werkte samen met andere stichtingen als NOVIB op het terrein van kinderhulp en kinderbescherming. Het archief bevat stukken betreffende de organisatie van de stichting, stukken betreffende projecten in Kenia en Tanzania en van het werkcomité Dutch-India Project.
Archiefvorming
Geschiedenis van de archiefvormer
Op 26 februari 1965 riep Koningin Juliana een vergadering bijeen van deskundigen op het gebied van kinderhulp en kinderbescherming om te komen tot een plan ter realisatie van de rechten van het kind. Reden was haar confrontatie met kinderen in India.
Uit het hierop volgende overleg werd op 3 mei 1965 een Initiatiefcomité Plan Kinderhulp opgericht om de eerder besproken voorstellen te verwezenlijken. Het comité, dat regelmatig op Paleis Soestdijk vergaderde, bereidde een stichting voor, waarin de Nederlandse Organisatie voor Internationale Bijstand NOVIB, het Nederlands Comité UNICEF en het UNESCO Centrum Nederland deel hadden. Op 15 juni 1966 kwam deze stichting voor het eerst bijeen en werd het initiatiefcomité ontbonden. De stichting kon blijven rekenen op steun van de koningin; zo kreeg de stichting in 1974 4,5 miljoen gulden van het geschenk aan H.M. ter gelegenheid van haar regeringsjubileum.
De stichting begon met de regeling van voorzieningen voor de gemeenschapsontwikkeling rond de kinderzorg in het Chevella Block in de deelstaat Andhra Pradesh in India; dit project breidde zich in 1974 uit tot stadsontwikkeling in Hyderabad, waar het ziekenhuis reeds medewerkte. In 1975 kwam in samenwerking met de regering Nyerere een gelijkaardig project in het Kilosa-district in Tanzania tot stand. Later werd er ook een project in Kenia opgestart.
In 1983 werd het project in Andra Pradesh aan Indiase instanties overgedragen.
Eind november 1987 nam het bestuur van de stichting het principebesluit om zijn werkzaamheden voort te zetten in een werkverband met NOVIB, dat zich met de uitvoering van de projecten zou bezig houden. Een jaar later ging tijdens een bijeenkomst in de Grote Kerk in Den Haag dit werkverband van start. De stichting zou zijn activiteiten beperken tot het werven van fondsen. Op 17 november 1992 besloot het stichtingsbestuur de stichting per 1 januari 1993 op te heffen en ook de fondsen aan NOVIB over te dragen.
Geschiedenis van het archiefbeheer
De verwerving van het archief
Inbewaringgeving van een particulier archief, niet in eigendom verkregen
De verwerving van het archief
Het archief is voor langere tijd in beheer, niet in eigendom verkregen.
Aanwijzingen voor de gebruiker
Openbaarheidsbeperkingen
Deels openbaar, deels beperkt openbaar (B). Voor raadpleging van stukken, jonger dan 25 jaar, is toestemming vereist van de directie van NOVIB.
Materiële beperkingen
Het archief kent geen beperkingen voor het raadplegen van stukken als gevolg van slechte materiële staat
Het archief kent geen materiële beperkingen.
Aanvraaginstructie
Openbare archiefstukken kunnen online worden aangevraagd en gereserveerd. U kunt dit ook via de terminals in de studiezaal van het Nationaal Archief doen. Om te kunnen reserveren dient u de volgende stappen te volgen:
U maakt een profiel aan op www.gahetna.nl, en logt vervolgens in
Via de archiefinventaris (alleen de beschrijvingen met rode nummers) selecteert u het gewenste archiefstuk door op de knop 'Reserveren' te klikken
In het volgende scherm geeft u aan op welke dag u het archiefstuk wilt inzien
Indien u zich bevindt in de studiezaal en een tafelnummer heeft ontvangen kunt u dit nummer vermelden. Als u geen tafelnummer heeft kunt u tafelnummer 777 laten staan
Vervolgens bevestigt u uw reservering door deze te versturen.
Verwant materiaal
Beschrijving van de series en archiefbestanddelen
- De leiding in het algemeen., 1.
  - Stukken betreffende het initiatiefcomité en de oprichting van de stichting., 1965-1966.; 1
  - Stukken betreffende de Raad van Advies., 1966-1967.; 2
  - Notulen van vergaderingen van het algemeen bestuur., 1979-1982.; 3-4
    - 1967-1980, 3
    - 1981-1987, 4
  - Vergaderstukken van het algemeen bestuur., 1979-1987.; 5-7
    - 1979-1981, 5
    - 1982-1983, 6
    - 1984-1987, 7
  - Oude vergaderstukken., 1966-1970.; 8
  - Stukken betreffende de oprichting van een werkverband met NOVIB en de integratie van de stichting in deze organisatie., 1986-1992.; 31
  - Jaarverslagen over 1983-1985, begrotingen voor 1980-1983., 32
  - Statuten en contracten., 1966-1983.; 33
  - Stukken betreffende de vorming van bestuursinstellingen en commissies., 1985-1986.; 34
- Publicaties., 2.
  - Foto's bestemd voor verwerking in publicaties van de stichting., Z.j.; 9
  - Exemplaren van door de stichting uitgegeven publicaties en verspreide rapporten en verslagen., 1979-1982.; 10
  - Teksten van redevoeringen, concepten van publicaties en informatiebulletins., 1979-1986.; 11-12
    - Deel 1, 11
    - Deel 2, 12
  - Verzamelde kranteknipsels over activiteiten van de stichting., 1976-1987.; 13
- Financiën., 3.
  - Stukken betreffende fondsvorming., 1976-1987.; 14
  - Accountantsrapporten., 1968-1988.; 15
  - Stukken betreffende medefinanciering van de stichting door het NOVIB., 1976-1986.; 16
- Projecten., 4.
  - Stukken betreffende het project Kenia., 1982-1989.; 17-19
    - Programma, onderzoeksrapporten, reisverslagen en periodieke rapportage. 1982-1989., 17
    - Financiële administratie en series correspondentie met verschillende instanties. 1982-1989., 18
    - Stukken betreffende de afronding van het project. 1989., 19
  - Stukken betreffende het project Kilosa district, Tanzania., 1978-1982.; 20
  - Archiefstukken van het werkcomité Dutch-India Project over het ontwikkelingsplan Chevella Block in de deelstaat Andrha Pradesh en de werkzaamheden in Hyderabad., 1967-1986.; 21-29
    Grote delen van het archief van dit comité zijn door vocht aangetast.
    - Het begin: overeenkomst, opzet en inhoud, maandrapporten, reisverslagen. 1967-1986., 21
    - Jaarplannen en begrotingen. 1967-1986., 22
    - Maandverslagen en accountantsverslagen. 1975-1986., 23
    - Jaarverslagen. 1975-1978., 24
    - Researchrapporten.1971-1979., 25-26
      - Deel 1, 25
      - Deel 2, 26
    - Correspondentie over de overdracht van het project aan Vevenada Kendu. 1980-1986., 27
    - Door de leiding van het project uitgegeven Newsletters. 1977-1979., 28
    - Diverse stukken: voorlichtingsbrochures, kaarten van het project, rapporten. Z.j., 29
  - Stukken betreffende beraadslagingen over een "derde land" als project van de stichting., 1980-1982.; 30
  - Zie achter lijstnummer 8., ---